臺灣彰化地方法院刑事判決　　　　　　　 94年度訴字第754號
公　訴　人　臺灣彰化地方法院檢察署檢察官
被　　　告　甲○○
上列被告因違反毒品危害防制條例案件，經檢察官提起公訴（94
年度毒偵字第491號），本院依刑事訴訟法第273條之1第1項之規
定，裁定改依簡式審判程序判決如下：
    主  文
甲○○連續施用第壹級毒品，累犯，處有期徒刑壹年；又施用第
貳級毒品，累犯，處有期徒刑陸月；應執行有期徒刑壹年伍月。
    事  實
一、甲○○（原名李鴻濱）前因施用毒品案件，經本院裁定送觀
    察、勒戒後，認為無繼續施用毒品之傾向，嗣於民國89年4
    月11日其觀察、勒戒執行完畢出所後，由台灣彰化地方法院
    檢察署檢察官以89年度毒偵字第1455號為不起訴處分確定。
    復因施用毒品案件，經本院裁定送觀察、勒戒後，認為有繼
    續施用毒品之傾向，除經本院依聲請將其裁定送強制戒治外
    ，另由台灣彰化地方法院檢察署檢察官依法對之提起公訴，
    並經本院於90年5月18日，以90年度訴字第307號判決判處有
    期徒刑7月、3月，並合併定其應執行刑有期徒刑9月確定，
    而強制戒治部分，則係於90年2月7日入所執行，嗣於執行滿
    3個月後，因戒治成效良好，經評定認為無繼續戒治之必要
    ，再經本院裁定停止戒治，並宣告其所餘戒治期間內付保護
    管束後，於90年7月16日即因停止戒治而出所，惟其於停止
    戒治付保護管束期間，又因施用毒品案件，除經本院撤銷其
    停止戒治外，並以91年度訴字第61號判處有期徒刑10月確定
    ，嗣於91年1月10日甲○○再次入所執行強制戒治，至91年7
    月23日始因戒治完畢出所，並旋即於同日入監執行上開有期
    徒刑，2案接續執行至93年2月23日，始因徒刑執行完畢而出
    監。惟其仍不知悔改，復基於施用第1級毒品海洛因之概括
    犯意，分別於93年12月3日上午10時許及94年6月21日上午10
    時許，在其位於彰化縣彰化市○○里○○路○段201號之住所
    處，以將海洛因置於注射針筒內摻水混合後，再持以注射血
    管之方式（注射針筒已據甲○○丟棄而滅失），連續施用第
    1級毒品海洛因各1次（起訴書載為於93年12月3日上午10時
    許，施用第一級毒品海洛因1次）；其另基於施用第二級毒
    品安非他命之犯意，於93年12月3日上午10時許，亦在其上
    開之住處內，以將安非他命置於玻璃管內加熱燒烤使其產生
    煙霧之方式，施用第2級毒品安非他命1次（玻璃管已據甲○
    ○丟棄而滅失），嗣先於93年12月6日15時48分許，在彰化
    縣彰化市○○街與自強街口，經警盤查並得其同意採其尿液
    送驗，因結果呈嗎啡及甲基安非他命陽性反應，而被查獲其
    有施用毒品之犯行，後因被告逃匿，經本院依法發布通緝後
    ，為警於94年6月23日在其上開住所處將之緝獲，始知上情
    。
二、案經彰化縣警察局彰化分局報告臺灣彰化地方法院檢察署檢
    察官偵查起訴。
    理  由
一、訊據被告甲○○對其前揭連續施用第一級及施用第二級毒品
    之犯罪事實均坦白承認，且其為警查獲時，經警採集其尿液
    送驗，檢驗結果確呈嗎啡及甲基安非他命陽性反應，此有彰
    化縣衛生局煙毒尿液檢驗成績書及詮昕科技股份有限公司所
    出具之濫用藥物尿液檢驗報告各1紙附卷可稽，並有刑案資
    料查註紀錄表、全國施用毒品案件紀錄表及前開本院90年訴
    字第307號、91年訴字第61號判決書各1份在卷可考，足認其
    自白與事實相符而得採信，是被告犯行堪予認定，應依法予
    以論科。
二、核被告甲○○所為，係犯毒品危害防制條例第10條第1項、
    第2項之施用第1級、第2級毒品罪。其施用毒品前持有毒品
    及專供施用毒品器具之行為，已為其施用毒品犯行所吸收，
    不另論處。又其先後2次施用第一級毒品海洛因之行為，時
    間緊接、所犯構成要件相同，顯係基於概括犯意而為之，應
    依連續犯之規定論以一罪，並依法加重其刑。公訴人雖僅就
    被告於93年12月3日上午10時許之施用第一級毒品犯行提起
    公訴，另其後未據起訴之施用第一級毒品犯行，除已據公訴
    人請求併案審理外，因此未據起訴之施用毒品犯行本與起訴
    有罪部分具有連續犯之裁判上一罪之關係，本院自得併予審
    理。再被告前因施用毒品案件，分別經本院以90年度訴字第
    307號判決判處有期徒刑7月、3月，並合併定其應執行刑有
    期徒刑9月確定，及以91年度訴字第61號判處有期徒刑10月
    確定，嗣2案接續執行，甫於93年2月23日始因徒刑執行完畢
    而出監，此有臺灣彰化地方法院檢察署被告之刑案資料查註
    紀錄表1份在卷可參，其於受有期徒刑之執行完畢後，5年以
    內再犯本件有期徒刑以上之罪，為累犯，二罪均應依法加重
    其刑，其施用第一級毒品之罪部分並遞加之。其所犯二罪間
    ，犯意各別、行為互殊，應分別論罰。爰審酌被告犯罪之動
    機、目的、方法、手段、所生危害，其前因施用毒品，經送
    戒毒處分及判決徒刑執行完畢後，卻仍未能改其施用毒品之
    惡習，顯係欠缺戒除毒癮之決心，難予輕縱，及其犯後對其
    犯行坦白承認，態度尚稱良好等一切情狀，分別量處如主文
    所示之刑，並定其應執行之刑，以示懲儆。至被告施用第一
    級毒品海洛因所用之注射針筒，以及施用第二級毒品安非他
    命所用之玻璃管，均已據被告丟棄而滅失，業據被告供明在
    卷，故本院自無從併與宣告沒收，附此敘明。
三、據上論斷，應依刑事訴訟法第273條之1第1項、第299條第1
    項前段，毒品危害防制條例第10條第1項、第2項，刑法第11
    條前段、第56條、第47條、第51條第5款，判決如主文。
本案經檢察官林裕斌到庭執行職務。
中　　華　　民　　國　　94　　年　　6　　月　　29　 　日
                  刑事第一庭         法　官  葛永輝
以上正本證明與原本無異。
如不服本判決，應於判決送達後十日內，向本院提出上訴狀（須
附繕本）。
中　　華　　民　　國　　94　　年　　6　　月　 　29　　日
                                     書記官  施惠卿
毒品危害防制條例第10條施用第1級毒品者，處6月以上5年以下
有期徒刑。
施用第2級毒品者，處3年以下有期徒刑。
